---
title: "Proyecto grupal-corregido"
author: "Camila Peña"
date: "10/18/2020"
output: html_document
---

```{r setup, include=FALSE}
knitr::opts_chunk$set(echo = TRUE)
```

##La importación se realizó desde la base de datos del INEI, de la cual descargamos el censo del 2017 y elegimos la tabla provincial correspondiente a analfabetismo. Al descargar la data e importarla en R, nos dimos cuenta de la necesidad de modificarla para fines prácticos. Por ello, decidimos elaborar todo el proceso presentado a continuación.


##Librerías necesarias 

```{r}
library(htmltab)
library(stringr)
library(readr) 
library(rio)
```

##Importo la base de Git Hub

```{r}
data="https://github.com/camilapr20/Base-de-datos-ORIGINAL/raw/master/data-analfabetismo.xlsx" 
data=import(data)
```

##Cambiamos el nombre de las variables de la data 

```{r}
names(data)=c("Título","Código","Provincia","Urbano","Rural","Sí lee y escribe","No lee ni escribe")
names(data)
head(data)

```

##Eliminamos la primera columna 

```{r}
data=data[,c(2,3,4,5,6,7)]
```

##Eliminamos Código

```{r}
data$Código=NULL
```

##Modifico los nombres y ubicaciones

```{r}
data$Regiones=str_split(string = data$Provincia,
         pattern = ',',
         simplify = T)[,1]
data$Prov=str_split(string = data$Provincia,
         pattern = ':',
         simplify = T)[,2]
data$Provincia=NULL
data=data[,c(5,6,1,2,3,4)] #ordenar las columnas 
```

##Verificamos la naturaleza de nuestras variables 

```{r}
summary(data)
data$`Sí lee y escribe`= as.numeric(data$`Sí lee y escribe`)
data$`No lee ni escribe`= as.numeric(data$`No lee ni escribe`)
str(data$`Sí lee y escribe`)
str(data$`No lee ni escribe`)
```

##Eliminamos las filas que no son útiles

```{r}
data<-data[-c(1:4,203:205,1:5),]
data<-data[-c(1),]
```

##Hallar el porcentaje 

```{r}
data$`Si lee y escribe - Porcentaje`= (data$`Sí lee y escribe`/data$Total)*100
data$`No lee ni escribe - Porcentaje`= (data$`No lee ni escribe`/data$Total)*100

```

##Exportamos la data modificada 

```{r}
write.csv(data,file = "data-final2.csv")
```



